臺灣花蓮地方法院民事裁定
110年度監宣字第77號
聲  請  人  曾玉春  

相對人即受
監護宣告人  曾金富  

上列當事人間聲請准許處分受監護宣告人財產事件，本院裁定如
下：
    主  文
聲請駁回。
聲請程序費用由聲請人負擔。
    理  由
一、聲請意旨略以：相對人曾金富前經本院以109年度監宣字第2
    3號裁定宣告為受監護宣告之人，並選任聲請人擔任相對人
    之監護人。聲請人經濟負擔過重，無力負擔相對人及其母曾
    蔡福妹之養護費用，故欲處分相對人所有臺東縣○○鄉○○段00
    0地號土地（權利範圍：2分之1）及臺東縣○○段○○段0000地
    號土地（權利範圍：全）〈下合稱系爭土地〉，處分所得將用
    以支付相對人及其母曾蔡福妹所需費用，爰請求准許聲請人
    代相對人處分系爭土地等語。 
二、按監護人對於受監護人之財產，非為受監護人之利益，不得
    使用、代為或同意處分；監護人為下列行為，非經法院許可
    ，不生效力：㈠代理受監護人購置或處分不動產、㈡代理受監
    護人，就供其居住之建築物或其基地出租、供他人使用或終
    止租賃，民法第1101條第1項、第2項定有明文，且依同法第
    1113條規定，前揭規定於成年人之監護準用之。而法院依前
    開規定決定是否同意處分受監護宣告人之不動產，係審酌有
    無處分不動產之必要性，並兼顧受監護宣告人之利益，以確
    保監護人妥善運用受監護宣告人之財產。 　　
三、經查：
㈠、相對人曾金富前經本院以109年度監宣字第23號裁定宣告為受
    監護宣告之人，並選定聲請人為其監護人，指定關係人曾淑
    妹為會同開具財產清冊之人，聲請人與會同開具財產清冊之
    人已開具受監護宣告之人財產清冊陳報法院等情，經本院依
    職權調閱該監護宣告卷宗核閱無訛。
㈡、聲請人主張欲處分相對人所有之系爭土地，以供相對人及其
    母曾蔡福妹所用等語。經查，聲請人稱相對人每月需負擔之
    費用為其入住臺北榮民總醫院玉里分院（下稱玉里榮民醫院
    ）費用約新臺幣（下同）5,000元等語，固提出該醫院書函
    、繳費收據為憑。然觀諸相對人郵政存簿明細可知（見本院
    卷第57-59頁），相對人每月固定領取身障補助5,056元，不
    定期（約每1至2月1次）有第三人匯入租金2,000元，另聲請
    人亦稱相對人以其名下土地供政府造林，每年可領取臺東縣
    政府補助共50,000元等語（見本院卷第68頁），是相對人既
    領有前開補助金額，每月亦僅需花費入住玉里榮民醫院費用
    約5,000元，堪認相對人有穩定收入來源可供其生活支用，
    難認有處分其所有系爭土地之必要性。聲請人雖稱需支付母
    親曾蔡福妹養護費用每月10,000餘元云云，惟相對人既已受
    監護宣告，顯無謀生能力，且除相對人外，曾蔡福妹尚有其
    他成年子女即聲請人、曾淑妹、曾鳳珠、曾錦漢、羅曾秀容
    等人，理應按其等能力負擔母親曾蔡福妹之扶養義務，不應
    責由無謀生能力之相對人負擔。至聲請人稱將處分價金亦會
    供其他家中姊妹及姪子所用部分（見本院卷第67頁），更難
    認係為相對人之利益。是聲請人執上開理由主張需處分系爭
    土地，顯難認係為相對人之利益而為處分。更何況，系爭土
    地未訂有買賣契約，實際出售金額或高或低尚未可知，本院
    亦無法判斷聲請人聲請准許代理處分系爭土地是否有利於相
    對人。準此，聲請人聲請准許代理處分相對人所有之系爭土
    地，難認確有利於相對人之利益，本件聲請於法未合，應予
    駁回。
四、爰依家事事件法第164條第3項，裁定如主文。 　　
中　　華　　民　　國　　110 　年　　12　　月　　15　　日
                  家事法庭    法  官  簡廷涓
以上正本係照原本作成。
如對本裁定抗告，須於裁定送達後10日之不變期間內，向本院提
出抗告狀，並繳納抗告費新臺幣1,000元。
中　　華　　民　　國　　110 　年　　12　　月　　16　　日

　　　　　　　　　            書記官  鄭  儒